【裁判字號】    98,親,67
【裁判日期】    980623
【裁判案由】    確認親子關係
【裁判全文】
臺灣彰化地方法院民事判決                98年度親字第67號
原      告  丁○○
被      告  乙○○
            甲○○
            丙○○
上列當事人間確認親子關係事件，本院不經言詞辯論終結，判決
如下：
    主  文
原告之訴駁回。
訴訟費用新台幣參仟元由原告負擔。
    事實及理由
壹、原告起訴主張略以：被告乙○○、甲○○受婚生推定為被告
    丙○○之婚生子女，然被告乙○○、甲○○實際上為原告與
    被告乙○○、甲○○之生母所生，為此起訴，並聲明：確認
    原告與被告乙○○、甲○○之親子關係存在。
貳、被告乙○○、甲○○、丙○○：本件未經言詞辯論終結，被
    告亦未曾到場或提出書狀作何聲明或陳述。
參、按原告之訴，依其所訴之事實，在法律上顯無理由者，法院
    得不經言詞辯論，逕以判決駁回之，民事訴訟法第249條第2
    項定有明文。又妻之受胎係在婚姻關係存續中者，民法第10
    63條第1項，推定其所生子女為婚生子女，受此推定之子女
    ，惟受胎期間內未與妻同居之夫，得依同條第二項之規定以
    訴否認之，如夫未提起否認之訴，或雖提起而未受有勝訴之
    確定判決，則該子女在法律上不能不認為夫之婚生子女，無
    論何人，皆不得為反對之主張。又妻之受胎係在婚姻關係存
    續中者，夫縱在受胎期間內未與其妻同居，妻所生子女依民
    法第1063條第1項規定，亦推定為夫之婚生子女，在夫妻之
    一方依同條第二項規定提起否認之訴，得有勝訴之確定判決
    以前，無論何人皆不得為反對之主張，自無許與妻通姦之男
    子出而認領之餘地 (最高法院23年上字第3473號、75年台上
    字第2071號判例要旨可資參照)。又大法官釋字第587號解釋
    有鑑於修正前民法第1063條之規定，得提起否認之訴者僅限
    於夫妻之一方，子女本身則無獨立提起否認之訴之資格，且
    未顧及子女得獨立提起該否認之訴時應有之合理期間及起算
    日，子女之訴訟權受到不當限制，不足以維護其人格權益，
    在此範圍內與憲法保障人格權及訴訟權之意旨不符，乃宣示
    最高法院23年上字第3473號及同院75年台上字第2071號判例
    與此意旨不符部分，應不再援用，即係指除夫妻外，子女不
    得提否認子女之訴部分不再援用，然除此部分外，上開判例
    意旨其餘部分仍應繼續援用。查本件原告主張其為被告乙○○、甲○○之親生父親乙節，姑且不論是否為真，縱係屬實
    ，然查，被告乙○○、甲○○目前戶籍上登記之婚生父親乃
    為被告丙○○，此有卷附戶籍謄本可稽，在被告乙○○、甲○○與被告丙○○之婚生關係未被推翻前，依最高法院23年
    上字第3473號及同院75年台上字第2071號判例意旨，任何人
    均不得再為相反之主張，則原告起訴請求確認原告與被告乙○○、甲○○之親子關係存在，顯無理由。再本件原告係提
    起確認與被告乙○○、甲○○親子關係存在之訴，確認之訴
    之聲明既與被告丙○○無涉，則原告將丙○○列為被告一併
    起訴，亦顯然有誤，爰本件不經言詞辯論，應逕以判決駁回
    。
肆、據上論結，依民事訴訟法第249條第2項、第78條判決如主文
    。
中    華    民    國    98    年    6     月    23    日
                      家事法庭法  官  詹秀錦
以上正本係照原本作成。
如不服本判決，應於判決送達後20日之不變期間內，向本院提出
上訴狀。
                              書記官  顧嘉文
中    華    民    國    98    年    6    月    23    日


司法院資訊處製作；財團法人民間司法改革基金會備份。
